【裁判字號】    96,易,2968
【裁判日期】    970123
【裁判案由】    傷害
【裁判全文】
臺灣板橋地方法院刑事判決              96年度易字第2968號
公  訴  人  臺灣板橋地方法院檢察署檢察官
被      告  甲○○
上列被告因傷害案件，經檢察官提起公訴（96年度偵字第12793
號），本院依簡式審判程序判決如下：
    主  文
甲○○傷害人之身體，累犯，處有期徒刑肆月，如易科罰金，以
新臺幣壹仟元折算壹日。
    事  實
一、甲○○前於民國九十三年間因違反毒品危害防制條例案件，
    經臺灣桃園地方法院分別以九十三年度桃簡字第一三七一號
    、九十四年度桃簡字第四六三號判決判處有期徒刑六月、四
    月確定，並經同法院以九十四年度聲字第三一二七號裁定定
    其應執行刑為有期徒刑八月確定，並於九十五年六月二十四
    日縮刑期滿執行完畢。仍不知悔改，於九十六年五月三十一
    日晚間七時三十分許，在臺北縣樹林市○○路二五三之一號
    ，與友人乙○○飲酒後，因不滿乙○○對其辱罵三字經，竟
    基於傷害之犯意，以徒手方式，毆打乙○○頭部，並以腳踹
    乙○○腹部二、三下，造成乙○○受有頭部及臉部瘀傷二處
    、右胸肋受傷、右手缺末三指、胸肋中間受傷之傷害。乙○
    ○遭毆傷後，仍意識清醒，並與甲○○一同前往同縣市○○
    街二四七巷「鎮安宮」內飲食，然於同日晚間八時許，在前
    往同縣市○○街三二一號途中附近，因癲癇症發作，倒地昏
    迷，經甲○○發現後，隨即通知消防救護人員到場急救，並
    於同日晚間八時四十九分許，送往臺北縣板橋市亞東紀念醫
    院急救，惟到院時已無生命徵象，至同日晚間九時三十五分
    許，仍無生命徵象並停止急救而死亡。甲○○於九十六年六
    月一日下午在有偵查權限之機關及公務員發覺其犯罪前，前
    往臺北縣政府警察局樹林分局樹林派出所自承係本案行為人
    並接受裁判。
二、案經蔣恩斌訴請臺北縣政府警察局樹林分局報告臺灣板橋地
    方法院檢察署檢察官偵查起訴。本院於準備程序進行中，甲
    ○○就被訴事實為有罪之陳述，經告知簡式審判程序之旨，
    並聽取當事人之意見後，裁定進行簡式審判程序。
    理  由
一、訊據被告甲○○對上揭犯罪事實於本院審理時坦承不諱，與
    證人蔣恩斌、CANETE NIGANOR JR ELIZALDE於警詢及偵查中
    證述之情節互核相符，並有敏盛綜合醫院病歷、診斷書證明
    書、亞東紀念醫院急診病歷、診斷證明書、臺北縣政府消防
    局救護紀錄表、臺北縣政府警察局樹林分局解剖報告、法務
    部法醫研究所（96）醫鑑字第０９６１１００８５５號鑑定
    報告書、九十六年八月二十四日法醫理字第０９６０００３
    ３１８號函、臺灣板橋地方法院檢察署相驗屍體證明書各一
    份、現場勘查照片三十幀、現場照片九幀、相驗照片二十七
    幀在卷可稽，足認被告前揭自白與事實相符，堪予採信。是
    本件事證明確，被告犯行洵堪認定，自應依法論科。
二、核被告所為，係犯刑法第二百七十七條第一項之普通傷害罪
    被告前因違反毒品危害防制條例案件，經臺灣桃園地方法院
    分別以九十三年度桃簡字第一三七一號、九十四年度桃簡字
    第四六三號判決判處有期徒刑六月、四月確定，並經同法院
    以九十四年度聲字第三一二七號裁定定其應執行刑為有期徒
    刑八月確定，並於九十五年六月二十四日縮刑期滿執行完畢
    ，被告於有期徒刑執行完畢五年之內在犯本案有期徒刑以上
    之罪，為累犯，應依刑法第四十七條第一項之規定加重其刑
    。被告於犯罪偵查機關未發覺其犯行前，坦承犯行並接受裁
    判，為對於未發覺之罪，自首而接受裁判，爰依刑法第六十
    二條前段之規定減輕其刑，並先加後減之。爰審酌被告前有
    多次毒品前科，素行不佳，因飲酒之後與友人乙○○發生爭
    執，竟將被害人毆打成傷，且其對被害人毆擊頭部、腳踹腹
    部，均屬人身重要器官分佈位置，行為具有相當危險性及惡
    性，應予非難，兼衡其犯後自知法網難逃，主動向警察自首
    犯罪，其後於偵查及本院審理時均自知事證明確，未多為無
    謂辯解而坦承犯行，然嗣後逃匿，經通緝始緝獲到庭之犯後
    態度等一切情狀，量處如主文所示之刑，並諭知易科罰金折
    算標準，以示警懲。
據上論斷，應依刑事訴訟法第273條之1第1項、第299條第1項前
段，刑法第277 條第1 項、第41條第1 項前段、第62條前段，刑
法施行法第1 條之1 第1 項、第2 項前段，判決如主文。
本案經檢察官靳開聖到庭執行職務。
中    華    民    國    97    年    1     月    23    日
                    刑事第三庭  法  官  王偉光
以上正本證明與原本無異
如不服本判決應於送達後十日內附理由向本院提出上訴狀
                                書記官  陳怡君
中    華    民    國    97    年    1     月    23    日
附錄本案論罪科刑法條全文：
中華民國刑法第二百七十七條
 (普通傷害罪)
傷害人之身體或健康者，處三年以下有期徒刑、拘役或一千元以
下罰金。犯前項之罪因而致人於死者，處無期徒刑或七年以上有
期徒刑；致重傷者，處三年以上十年以下有期徒刑。


司法院資訊處製作；財團法人民間司法改革基金會備份。
